臺灣臺北地方法院民事裁定
111年度小抗字第31號
抗  告  人  謝清彥    現於法務部○○○○○○○執行中
上列抗告人因與相對人行政院間請求國家賠償事件，抗告人對於
民國111年9月6日本院臺北簡易庭111年度北救字第84號裁定提起
抗告，本院裁定如下：
　　主        文
抗告駁回。
抗告訴訟費用由抗告人負擔。 
　　理        由
一、按當事人無資力支出訴訟費用者，法院應依聲請，以裁定准
    予訴訟救助。民事訴訟法第107條第1項前段定有明文。所謂
    無資力係指窘於生活，且缺乏經濟信用者而言。又聲請訴訟
    救助，依民事訴訟法第109條第2項、第284條之規定，應提
    出能即時調查之證據，以釋明請求救助之事由，是法院調查
    聲請人是否無資力支出訴訟費用，專就聲請人提出之證據為
    之，如聲請人並未提出證據，或依其提出之證據，未能信其
    無資力支出訴訟費用之主張為真實，即應將其聲請駁回（最
    高法院111年度台抗字第267號裁定意旨參照）。
二、抗告意旨略以：伊為精神疾患，依CRPD施行法第8條第2項及
    第10條規定，應受法律扶助保障，原裁定遽駁回伊訴訟救助
    之聲請，顯有判決不備理由及未調查證據之違法，復未斟酌
    伊及親屬生活需要，並有歧視身心障礙之當然違背法令云云
    。
三、查，依身心障礙者權利公約施行法第8條第2項規定，身心障
    礙者如認受該公約或有關法規保障之權益受侵害、無法或難
    以實施而委任律師行使權利時，政府應依法提供法律扶助，
    其扶助業務得委託財團法人法律扶助機機會或其他民間團體
    辦理，可知該條項係身心障礙者依行使權利提供律師協助之
    規定，則縱身心障礙者權利公約施行法第10條第2項規定未
    完成法規制(訂)定、修正或廢止及行政措施之改進前，應優
    先使用公約之規定，亦不因法院未提供法律扶助即認對抗告
    人有所歧視，亦不因上開規定而認抗告人毋庸釋明聲請訴訟
    救助之事由。雖抗告人提出手寫於法務部○○○○○○○保管金分
    戶卡之欠費證明，並援引臺灣高等法院108年度國抗字第24
    號裁定及卷附資料以代釋明，惟該欠費證明僅足釋明其於11
    0年5月間積欠醫療費及計程車費之狀況，尚不足釋明其無資
    力繳納本件第一審裁判費新臺幣1000元之事實。至抗告人前
    經法院准予訴訟救助，乃屬另案訴訟之訴訟救助，對於本件
    尚無拘束力，其效力並不及於本件。揆之首揭說明，原審以
    抗告人未提出能即時調查之證據以為釋明，因認其聲請不應
    准許，裁定予以駁回，經核於法並無違背。抗告意旨指摘原
    裁定不當，求予廢棄，非有理由。　　
四、爰裁定如主文。
中　　華　　民　　國　　111 　年　　11　　月　　22　　日
                  民事第六庭  審判長法　官　許純芳
　　　　　　　　　　　　　　　　　　法　官　劉宇霖
　　　　　　　　　　　　　　　　　　法　官　陳智暉
以上正本係照原本作成。
本裁定不得再抗告。
中　　華　　民　　國　　111 　年　　11　　月　　22　　日
                                    書記官  簡硯姝